【裁判字號】    98,審重訴,624
【裁判日期】    980608
【裁判案由】    損害賠償
【裁判全文】
臺灣臺北地方法院民事判決           98年度審重訴字第624號
    原      告  乙○○
    被      告  臺灣臺北地方法院
    法定代理人  丙○○
    被      告  中華民國
    法定代理人  甲○○
上列當事人間損害賠償事件，本院判決如下：
    主  文
原告之訴駁回。
訴訟費用由原告負擔。
    事實及理由
一、原告起訴主張略以：本院93年度重國字第20號損害賠償事件
    ，雖定於民國94年3月3日言詞辯論，但被告中華民國逾5 年
    未有任何聲明或陳述，依民事訴訟法第388 條之規定，法院
    不得就被告未聲明，而判決原告之訴駁回，依民法第161 條
    規定，被告中華民國乃為認諾，法院應依民事訴訟法第198
    條規定關閉言詞辯論庭，並依同法第384 條規定宣示判決被
    告中華民國敗訴。但被告臺灣臺北地方法院卻依民事訴訟法
    第249條第1 項第6款規定判決駁回原告之訴，顯拒絕承認民
    法第161條，民事訴訟法第198條、第384條及第388條之規定
    ，本院93年度重國字第20號違反民法第72條及第73條規定，
    自屬無效，原告求為命撤銷本院93年度重國字第20號判決之
    無效法律行為，及命被告中華民國應給付原告新台幣（下同
    ）1億2千萬元及自本院89年度重附民字第94號民事起訴狀送
    達翌日起以年利率5%計算之利息及以複利計算利息至給付止
    之判決等語。
二、按原告之訴，依其所訴之事實，在法律上顯無理由者，法院
    得不經言詞辯論，逕以判決駁回之，民事訴訟法第249條第2
    項定有明文。又所謂原告之訴，依其所述之事實，在法律上
    顯無理由者，係指依原告於訴狀內記載之事實觀之，在法律
    上顯然不能獲得勝訴之判決者而言，最高法院62年台上字第
    845號判例意旨可資參照。經查：
(一)、又按當事人對於判決，僅得以上訴方法聲明不服；又對於確
    定判決，除有法定情形得以再審之訴聲明不服外，當事人不
    得更以該確定判決之當否為爭執，若無上述法定情形，憑空
    指摘原確定判決事實錯誤或審理疏漏，不問以何程式聲明不
    服，均為法所不許（最高法院20 年抗字第712號判例參照）
    。經查，原告與訴外人黃藍秀金前訴請被告中華民國給付1
    億2千萬元之損害賠償事件，經本院93年度重國字第20號於9
    4年3月3日裁定命繳納裁判費1,046,000元，原告不服提起抗
    告，案經臺灣高法院於94 年5月19日以94年度抗國字第10號
    裁定駁回抗告確定，惟原告仍未繳納上開裁判費，本院93年
    度重國字第20號依民事訴訟法第249條第1項第6款規定，於9
    4年9月23日裁定駁回原告之訴等情，業經本院依職權調閱上
    開案卷查核屬實。是原告以本院93年度重國字第20號確定裁
    定，拒絕承認民法第161 條，民事訴訟法第198條、第384條
    及第388條規定，違反民法第72 條及第73條規定為無效云云
    ，應循再審之訴以求救濟，詎原告不為此途，竟直接起訴請
    求撤銷本院93年度重國字第20號裁定，其在法律上顯無理由
    。
(二)、至原告主張其提起89年度重附民字第49號附帶民事訴訟事件
    ，被告中華民國逾5年未有任何聲明或陳述，依民事訴訟法
    第388條規定，法院應判決被告中華民國敗訴等情。查原告
    對訴外人黃劍青等人自訴職案件，經本院刑事庭以89年度
    自字第347號判決不受理，並依刑事訴訟法第503條第1 項規
    定，判決駁回原告所提起之89年度重附民字第49號刑事附帶
    民事訴訟事件，原告不服提起上訴，迭經臺灣高等法院91年
    度重附民上字第61號及最高法院92年度台附字第34號判決駁
    回上訴確定在案，亦經本院依職權調閱前開案卷查明。是原
    告主張被告中華民國逾5 年未為陳述或答辯，應為其認諾之
    敗訴判決，判命被告中華民國給付原告1億2千萬元及遲延利
    息云云，顯為無理由。
三、綜上所述，本件原告執上開事由，請求撤銷本院93年度重國
    字第20號判決之無效法律行為，及命被告中華民國應給付原
    告1億2千萬元及自本院89年度重附民字第94號民事起訴狀送
    達翌日起以年利率5%計算之利息及以複利計算利息至給付止
    ，在法律上顯無理由，本件爰不經言詞辯論逕予判決駁回。
四、據上論結，原告起訴顯無理由。依民事訴訟法第249條第2項
    、第78條，判決如主文。
中    華    民    國    98    年    6     月    8     日
                        民事第六庭法官  傅中樂
以上正本係照原本作成。
如對本判決上訴，須於判決送達後20日內向本院提出上訴狀。
中    華    民    國    98    年    6     月    8     日
                                書記官  王文心


司法院資訊處製作；財團法人民間司法改革基金會備份。
